臺灣新竹地方法院刑事裁定
111年度撤緩字第77號
聲  請  人  臺灣新竹地方檢察署檢察官
受  刑  人  楊舒貽


上列聲請人因受刑人竊盜案件（本院111年度竹簡字第90號），
聲請撤銷緩刑之宣告（111年度執聲字第333號），本院裁定如下
：
    主  文
聲請駁回。 
    理  由
一、聲請意旨略以：受刑人楊舒貽因犯竊盜案件，經本院於民國
    111年1月18日以111年度竹簡字第90號判決判處罰金新臺幣
    （下同）1千元，同時宣告緩刑2年，於111年3月1日確定。
    惟其於緩刑期前即110年11月7日更犯竊盜罪，經本院於111
    年2月23日以111年竹簡字第93號判決判處罰金3千元，於111
    年4月8日（聲請書誤載為111年4月11日，應予更正）確定。
    足認原宣告之緩刑難收預期效果，而有執行刑罰之必要。核
    該受刑人上開所為，已合於刑法第75條之1第1項第1款所定
    撤銷緩刑宣告之原因，爰依刑事訴訟法第476條規定聲請撤
    銷等語。
二、按受緩刑之宣告，而於緩刑前因故意犯他罪，而在緩刑期內
    受六月以下有期徒刑、拘役或罰金之宣告確定者，足認原宣
    告之緩刑難收其預期效果，而有執行刑罰之必要者，得撤銷
    其宣告，刑法第75條之1第1項第1款定有明文。次按，刑法
    第75條之1得撤銷緩刑宣告之規定，考其立法意旨略以：關
    於緩刑之撤銷，現行法第75條第1項固已設有2款應撤銷之原
    因；至得撤銷緩刑之原因，則僅於保安處分章內第93條第3
    項與撤銷假釋合併加以規定，體例上不相連貫，實用上亦欠
    彈性，爰參酌德國及奧地利現行立法例增訂得撤銷緩刑之原
    因，其中現行關於緩刑前或緩刑期間故意犯他罪，而在緩刑
    期內受得易科罰金之有期徒刑之宣告者，列為應撤銷緩刑之
    事由，因認過於嚴苛，而排除第75條應撤銷緩刑之事由，移
    列至得撤銷緩刑事由，俾使「法官依被告再犯情節，而裁量
    是否撤銷先前緩刑之宣告」。又刑法第41條第3項之規定，
    受6月以下有期徒刑或拘役之宣告而不得易科罰金者，亦得
    易服社會勞動。此類案件既可無庸入監執行，故於緩刑之效
    果，應與受得易科罰金之案件相同；其次，如有前開事由，
    但判決宣告拘役、罰金時，可見行為人仍未見悔悟，有列為
    得撤銷緩刑之事由，以資彈性適用，爰於第1項第1款、第2
    款增訂之；且本條採用裁量撤銷主義，賦予法院撤銷與否之
    權限，特於第1項規定實質要件為「足認原宣告之緩刑難收
    其預期效果，而有執行刑罰之必要」，供作審認之標準。亦
    即於上揭「得」撤銷緩刑之情形，法官應依職權本於合目的
    性之裁量，妥適審酌被告所犯前後數罪間，關於法益侵害之
    性質、再犯之原因、違反法規範之情節是否重大、被告主觀
    犯意所顯現之惡性及其反社會性等情，是否已使前案原為促
    使惡性輕微之被告或偶發犯、初犯改過自新而宣告之緩刑，
    已難收其預期之效果，而確有執行刑罰之必要，此與刑法第
    75條第1項所定2款要件有一具備，即毋庸再行審酌其他情狀
    ，應逕予撤銷緩刑之情形不同，先予敘明。
三、經查：
（一）受刑人楊舒貽因犯竊盜案件，經本院於111年1月18日以11
      1年度竹簡字第90號刑事簡易判決判處罰金1千元，如易服
      勞役，以1千元折算1日，同時宣告緩刑2年，於111年3月1
      日確定（下稱前案），緩刑期間自111年3月1日至113年2
      月29日止。惟其於緩刑前即110年11月7日犯竊盜罪，經本
      院於111年2月23日以111年竹簡字第93號刑事簡易判決判
      處罰金3千元，如易服勞役，以1千元折算1日，於111年4
      月8日確定（下稱後案）等情，有上開案件之刑事簡易判
      決書及臺灣高等法院被告前案紀錄表各1份附卷可稽，從
      而，受刑人固確合於刑法第75條之1第1項第1款「緩刑前
      因故意犯他罪，而在緩刑期內受六月以下有期徒刑、拘役
      或罰金之宣告確定者」之構成要件。
（二）惟刑法緩刑制度係為促進惡性輕微之被告或偶發犯、初犯
      利於改過自新而設，刑法第75條之1又已課予法院裁量之
      義務，則受刑人雖合於上開要件，然是否已足認前案緩刑
      宣告難收其預期效果，而有執行刑罰之必要，仍須衡酌相
      關情況決定之。查前案判決審酌時認受刑人前無犯罪科刑
      之紀錄，其因一時失慮而罹刑章，犯後已坦承犯罪，足認
      受刑人經此偵、審程序，應能知所警惕，而無再犯之虞；
      後案判決中亦考量受刑人已坦承犯行，且犯罪所得之物亦
      已發還予被害人等情狀，而僅判處罰金3千元，顯見後案
      之犯罪情節尚非重大。又受刑人於後案所涉竊盜之犯行，
      雖係在前案犯罪行為後所為，惟觀諸前後二案之判決內容
      ，可知受刑人後案之犯罪時間，係早於前案判決之時間，
      受刑人顯非於前案判決後再犯後案，並無無視於法院判決
      宣告緩刑之情，主觀惡性及反社會性尚非重大，自難僅因
      有此後案之竊盜案件，遽行認為本院111年度竹簡字第90
      號竊盜案件宣告之緩刑有何難收預期效果，有執行刑罰必
      要之情形。此外，聲請人復未提出除上開判決犯罪事實以
      外之其他積極證據或具體說明受刑人有何情狀足認符合「
      原宣告之緩刑難收其預期效果，而有執行刑罰之必要」等
      實質要件，若得僅依上揭判決書所載之犯罪事實即以受刑
      人於緩刑前另犯他罪，即一律撤銷緩刑，則刑法第75條及
      第75條之1即無區分之必要，進而前開刑法第75條之1第1
      項之立法本旨將意義盡失，與緩刑之目的乃給予受刑人自
      新機會未盡相符。是依上開說明，聲請人聲請撤銷本院11
      1年度竹簡字第90號刑事簡易判決之緩刑宣告，自難准許
      ，應予駁回。
四、爰依刑事訴訟法第220條，裁定如主文。
中　　華　　民　　國　　111 　年　　5 　　月　　11　　日
                  刑事第七庭  法  官  馮俊郎
以上正本證明與原本無異。　　　　　
如不服本裁定，應於裁定送達後5日內向本院提出抗告狀。　　
中　　華　　民　　國　　111 　年　　5 　　月　　11　　日
　　　                        書記官  林欣緣